臺灣板橋地方法院刑事判決　　　　　　　93年度易字第1340號
公　訴　人　臺灣板橋地方法院檢察署檢察官
被　　　告　戊○○
　　　　　　　　　　（現另案於臺灣臺北監獄執行）
上列被告因竊盜案件，經檢察官提起公訴（九十三年度偵字第一
七二五一號），暨移送併辦（九十三年度速偵字第一一五八號、
九十四年度偵字第五七二四號），本院判決如下：
    主  文
戊○○連續於夜間侵入有人居住之建築物竊盜，累犯，處有期徒
刑壹年。扣案之手套壹雙沒收。
    事  實
一、戊○○因違反肅清煙毒條例案件，經臺灣高等法院以七十九
    年度上訴字第三一七四號判決判處有期徒刑五年確定，自七
    十九年十月四日起算刑期，於八十二年十一月十五日假釋交
    付保護管束（下稱假釋），保護管束期滿日期為八十三年
    十二月十四日。於假釋期間內因違反肅清煙毒條例案件，經
    臺灣臺北地方法院判處有期徒刑四年確定，刑期自八十二年
    九月二十七日起算，指揮書執行完畢日期為八十六年七月二
    十八日，前開假釋經撤銷，應執行殘刑有期徒刑一年七月
    一日，並接續於八十六年七月二十九日執行，指揮書執行完
    畢日期為八十八年三月一日，復於八十四年八月十一日假釋
    交付保護管束（下稱假釋）。再於假釋期間內，因違反肅
    清煙毒條例案件，經臺灣高等法院以八十五年度上訴字第三
    九五五號判決判處有期徒刑一年六月確定，刑期自八十六年
    二月二十一日起算，指揮書執行完畢日期為八十七年八月二
    十日。上述假釋經撤銷，應執行殘刑有期徒刑三年五月二
    十三日，接續於八十七年八月二十一日執行，指揮書執行完
    畢日期為九十一年二月十二日，於八十八年十月二十九日假
    釋交付保護管束（下稱假釋），又於保護管束期間內違反
    毒品危害防制條例案件，經撤銷假釋，應執行殘刑有期徒
    刑二年十一日，於九十三年五月九日縮刑期滿執行完畢。
二、戊○○因父親生病欠缺醫療費用，竟意圖為自己不法之所有
    ，基於竊盜之概括犯意，為下列之行為（構成累犯）：
（一）於九十三年十月十四日十六時許，在臺北縣中和市○○路
      四十九巷十弄十四號後面防火巷，徒手竊取甲○○所有置
      放於地上之ＰＶＣ電纜一捆，價值約新臺幣（下同）二、
      三萬元，得手後，以自己所有之車號ＬＫＵ－四一九號重
      機車搭載離去。
（二）於九十三年十月二十一日凌晨五時許（夜間），雙手戴上
      其所有之手套以免留下指紋，侵入位於臺北縣板橋市○○
      路○段三一一巷二十號丙○○所開設，且有丙○○之岳父
      葉水養居住其內之電腦零件工廠，趁工廠大門未上鎖之際
      ，打開工廠大門，進入工廠空地內，徒手竊取鐵架上之鋁
      料及金屬廢料，得手後旋於五時四分許以機車搭載離去。
      之後接續於同日六時三十四分許（日間），以相同方式竊
      取丙○○工廠內之鋁料及金屬廢料，得逞後將竊得之財物
      變賣與資源回收廠商得款二百九十六元。嗣於同年月二十
      三日凌晨五時二十五分許（夜間），又欲侵入上址竊盜而
      打開工廠大門之際，為埋伏一旁之丁○○（葉水養之子）
      查獲報警處理，扣得其所有供竊盜所用之手套一雙。
（三）於九十三年十二月十日十二時許，在臺北縣中和市○○路
      ○段一八一巷內，趁四下無人之際，徒手竊取乙○○所有
      置於車號ＨＥ－三六八五號自小貨車內之電纜線三捆，價
      值約三千五百元，並以自己所有之車號ＬＫＵ－四一九號
      重機車搭載離去。得手後以每公斤二十元之代價變賣，共
      得二百元。嗣於同日十三時十五分許，戊○○返回現場欲
      再度行竊時，為警方查獲，扣得販賣電纜所得之現金二百
      元。
三、案經丙○○訴由臺北縣政府警察局海山分局報告臺灣板橋地
    方法院檢察署檢察官偵查起訴，暨臺北縣政府警察局中和分
    局報告臺灣板橋地方法院檢察署檢察官移送併辦。
    理  由
一、上開事實，業據被告戊○○坦承不諱，犯罪事實二之（一）
    部分，核與被害人甲○○指訴之失竊情節相符。犯罪事實二
    之（二）部分，經證人丙○○、丁○○到庭結證屬實，復有
    監視錄影翻拍照片六張、監視光碟片一張及本院九十四年十
    月十八日勘驗筆錄足資佐證。犯罪事實二之（三）部分，核
    與被害人乙○○於警詢中指述失竊情節相符，復有照片三張
    、扣案之現金二百元可證。被告自白核與事實相符，本件事
    證明確，被告犯行堪以認定，應依法論科。
二、核被告戊○○就犯罪事實二之（一）、（三）部分所為，係
    犯刑法第三百二十條第一項竊盜罪。犯罪事實二之（二）部
    分所為，係犯第三百二十一條第一項第一款夜間侵入有人居
    住之建築物竊盜罪。被告於九十三年十月二十一日五時、六
    時三十四分許二度侵入丙○○所經營，有葉水養居住其內之
    工廠竊盜，時間、空間完全緊密相接，顯屬單一犯意決定，
    一行為之接續進行，僅成立一罪。被告二次普通竊盜、一次
    於夜間侵入有人居住之建築物竊盜行為，時間緊接、構成要
    件相同，顯係基於概括犯意所為，為連續犯，依刑法第五十
    六條之規定，論以連續於夜間侵入有人居住之建築物竊盜罪
    ，並加重其刑。被告有事實欄所述之犯罪科刑及執行情形，
    有臺灣高等法院被告前案紀錄表在卷可按，於受有期徒刑執
    行完畢五年以內再犯本件有期徒刑以上之罪，為累犯，依刑
    法第四十七條規定遞加重其刑。檢察官聲請併辦部分（九十
    三年度速偵字第一一五八號、九十四年度偵字第五七二四號
    ），與起訴部分，有連續犯之裁判上一罪關係，業如前述，
    為起訴效力所及，本院自得一併審究。爰審酌被告之素行、
    犯罪動機、目的、手段、所生之危害及犯罪後之態度等一切
    情狀，量處如主文所示之刑。扣案之手套一雙，為被告所有
    ，係供竊盜所用之物，業據被告供認在卷，依刑法第三十八
    條第一項第二款規定宣告沒收。至於扣案之二百元，為被害
    人乙○○失竊之財物變現而得之物，非被告所有之物，不予
    宣告沒收。
三、不另為無罪之諭知部分：
（一）公訴意旨另以：被告戊○○於九十三年十月二十三日夜間
      五時二十五分許，侵入位於臺北縣板橋市○○路○段三一
      一巷二十號丙○○所開設，葉水養所居住之電腦零件工廠
      ，著手竊取鋁料時，為丙○○發現，公訴人因認被告涉有
      刑法第三百二十一條第二項、第一項第一款之加重竊盜未
      遂罪。
（二）按刑法第二十五條所謂已著手於犯罪行為之實行，係指對
      於構成犯罪要件之行為，已開始實行者而言，若於著手此
      項要件行為以前之準備行動，係屬預備行為，除法文有處
      罰預備犯之明文，應依法處罰外，不能遽以未遂犯罪論擬
      。最高法院三十年上字第六八四號判例可資參照。
（三）訊據被告固不否認於九十三年十月二十三日五時二十五分
      許到丙○○經營之工廠目的亦是竊盜，然辯稱尚未著手就
      被抓了等語。經查，證人丁○○到庭證稱，因為當初丙○○經營之工廠發現金屬廢料遭竊，裝設監視器之後，發現
      被告曾經侵入工廠竊盜，伊於九十三年十月二十三日凌晨
      五時許埋伏在工廠附近準備擒賊，嗣被告騎乘機車接近工
      廠，下車欲打開工廠大門之際，伊就將汽車駛至被告前方
      ，將被告擋住後報警處理等語。依據丁○○之證詞可知，
      被告於九十三年十月二十三日五時二十五分許，騎乘機車
      到工廠前方，下車欲打開工廠大門擬入內行竊之際即遭查
      獲。被告該次之行為尚未開始實行構成要件行為，屬預備
      行為，但竊盜罪並無處罰預備犯，本應為無罪之諭知，惟
      公訴意旨認為此部分與前揭論罪科刑部分有連續犯之裁判
      上一罪關係，爰不另為無罪之諭知。
四、退併辦部分：
    臺灣板橋地方法院檢察署九十四年度速偵字第八五六號移送
    併辦部分：被告戊○○意圖為自己不法所有，於九十四年六
    月十日十七時許，在臺北縣板橋市○○街六巷四弄口，以自
    備鑰匙竊取楊錦昌所有車號ＧＷＹ－９５５號重型機車，得
    手後作為代步工具之用。臺灣板橋地方法院檢察署九十四年
    度偵字第一一九○○號併案部分：被告戊○○意圖為自己不
    法之所有，於九十四年六月十四日十九時許，在臺北縣永和
    市○○路○段一七七號前，趁四下無人之際，以自備鑰匙插
    入引擎電門發動之方式，竊取吳俊賢所有之車號ＦＢＵ－七
    一九號重型機車一台，得手後將ＦＢＵ－七一九號車牌卸下
    ，掛上其所有之ＬＫＵ－四一九號重機車車牌。公訴人認為
    併案部分與上開案件有連續犯之裁判上一罪關係，聲請移送
    併辦。然查，上開兩件竊盜機車行為，距離本件犯罪時間，
    已有半年之遙，且犯罪手法顯不相同，又被告於審理中供稱
    ，因為父親生病欠缺醫療費用，竊取電纜、金屬廢料之後，
    將之變現支付醫療費用；而竊取機車是因為自身之機車故障
    ，無資力修復，故竊取機車作為代步工具等語。足徵被告竊
    取機車之動機顯與竊取電纜、金屬廢料不同，並非基於概括
    犯意所為。臺灣板橋地方法院檢察署九十四年度速偵字第八
    五六號、九十四年度偵字第一一九○○號併案部分，與本案
    論罪科刑部分，彼此間無連續犯之裁判上一罪關係，自應退
    回由檢察官另行處理。
五、被告戊○○於九十三年十二月五日竊取機車，經臺灣臺北地
    方法院以九十三年度簡字第三○六七號判決判處有期徒刑四
    月，被告提起上訴後，臺灣臺北地方法院以九十四年度簡上
    字第十號審理，被告於九十四年三月十七日撤回上訴確定。
    有臺灣高等法院被告前案紀錄表、上開判決書各一份在卷可
    參。上開確定判決竊取之標的為機車，而被告於本院供稱竊
    取電纜、金屬廢料是因為父親生病，竊取之後，變現用以支
    付醫療費用，業如前述，是上開確定判決與本案之犯罪手法
    不同、主觀目的殊異，顯非基於概括犯意所為，彼此間無連
    續犯之裁判上一罪關係，本案非上開確定判決效力所及，自
    得依法審究，附此敘明。
據上論斷，應依刑事訴訟法第二百九十九條第一項前段，刑法第
五十六條、第三百二十一條第一項第一款、第四十七條、第三十
八條第一項第二款，判決如主文。
本案經檢察官朱立豪到庭執行職務。
中　　華　　民　　國　　94　　年　　11　　月　　7 　　日
                  刑事第十七庭審判長法　官  張江澤
                                    法  官  王綽光
                                    法  官  絲鈺雲
以上正本證明與原本無異
如不服本判決應於送達後10日內向本院提出上訴狀
                                    書記官　葉子榕
中　　華　　民　　國　　94　　年　　11　　月　　11　　日
附錄本案論罪科刑法條全文
刑法第三百二十一條
犯竊盜罪而有左列情形之一者，處六月以上、五年以下有期徒刑
：
一於夜間侵入住宅或有人居住之建築物、船艦或隱匿其內而犯之
者。
二  毀越門扇、牆垣或其他安全設備而犯之者。
三  攜帶兇器而犯之者。
四  結夥三人以上而犯之者。
五  乘火災、水災或其他災害之際而犯之者。
六  在車站或埠頭而犯之者。
前項之未遂犯罰之。
